【裁判字號】    90,易,3082
【裁判日期】    901205
【裁判案由】    傷害
【裁判全文】
臺灣臺中地方法院刑事判決                          九十年度易字第三八二號
    公  訴  人  臺灣台中地方法院檢察署檢察官
    被      告  甲○○
                丁○○
右列被告等因傷害案件，經檢察官提起公訴（九十年度偵續字第一三七號），本院判
決如左：
    主  文
甲○○、丁○○共同傷害人之身體，甲○○處有期徒刑貳月，如易科罰金，以參佰元
折算壹日。丁○○處拘役肆拾日，如易科罰金，以參佰元折算壹日。丁○○緩刑貳年
。
    事  實
一、甲○○、丁○○二人係屬夫妻，與丙○○為鄰居關係，因相處不睦，彼此關係惡
    劣由來已久。雙方於民國八十九年六月二十七日上午八時三十分許，在台中縣梧
    棲鎮○○路、自強二街口遇見時，先是一言不合，口角衝突，繼則雙方均存有互
    毆之普通傷害犯意，丙○○徒手毆打甲○○（此部份業經本院以九十年度易字第
    二一一七號為判決，現上訴中）；甲○○、丁○○亦不甘示弱，共同基於普通傷
    害之犯意聯絡，由甲○○用拳頭毆打丙○○，另丁○○則用雨傘揮打丙○○之手
    ，致丙○○受有胸部及四肢多處挫傷及右肘部撕裂傷之傷害。
二、案經丙○○訴由台中縣警察局清水分局報告台灣台中地方法院檢察署檢察官偵查
    起訴。
    理  由
一、訊據被告甲○○、丁○○二人均矢口否認涉有上開犯行，均辯稱：當日告訴人丙○○於案發地點埋伏，質問被告甲○○為何發存證信函，被告甲○○與丁○○乃
    不予理會，繼續往前走，突遭丙○○由後持不明物體攻擊被告甲○○背部，被告
    甲○○即一路逃跑，而被告丁○○則遠隨於後喊救命，二人均未傷害丙○○云云
    。惟查被告二人上開犯罪事實，迭據告訴人丙○○於警訊、偵查及本院調查、審
    理中均指訴不移，並經證人戊○○於偵查中結證稱：當日伊騎車在路上看到被告
    甲○○、丁○○在打一名男子，後來伊找丙○○聊天，丙○○乃告知該名男子即
    為其本人等語明確，此外並有驗傷單一紙附卷可稽。被告二人雖以前揭情詞置辯
    ，然被告丁○○於警訊中稱：當日被告甲○○與告訴人丙○○互瞪，告訴人即用
    拳頭打甲○○等語，顯非如被告二人於本院調查中所辯：告訴人丙○○突由後方
    持不明物體攻擊被告甲○○背部云云；況倘若當日被告甲○○一路逃跑，則告訴
    人丙○○又豈會受有胸部及四肢多處挫傷及右肘部撕裂傷之傷害。又證人乙○○
    雖於警訊中證稱：當日在案發地點，伊目擊丙○○手持不明物體毆打甲○○背部
    云云，然證人乙○○對於當日被告甲○○與告訴人丙○○如何發生爭執，誰先出
    手攻擊，均未陳述，堪信其當日所見，僅為被告二人與告訴人丙○○互相毆打之
    片段，尚難執此即作對被告二人有利之認定，是被告二人上開所辯，顯係事後避
    重就輕之詞，不足採信。本件事證明確，被告等犯行均堪以認定。
二、核被告二人所為，均係犯刑法第二百七十七條第一項之傷害罪。渠等就上開犯行
    ，有犯意之聯絡及行為之分擔，均為共同正犯。爰審酌被告二人犯罪之動機、目
    的、手段、素行、犯罪所生之損害，暨犯後矢口否認犯行等一切情狀，分別量處
    如主文所示之刑，並均諭知易科罰金之折算標準，以示懲儆。末查本件被告二人
    行為後，刑法第四十一條業於九十年一月十日修正公布，同年月十二日生效，修
    正後刑法第四十一條第一項前段規定「犯最重本刑為五年以下有期徒刑以下之刑
    之罪，而受六個月以下有期徒刑或拘役之宣告，因身體、教育、職業、家庭之關
    係或其他正當事由，執行顯有困難者，得以一元以上三元以下折算一日，易科罰
    金。」，與修正前刑法第四十一條規定「犯最重本刑為三年以下有期徒刑以下之
    刑之罪，而受六個月以下有期徒刑或拘役之宣告，因身體、教育、職業、家庭之
    關係，執行顯有困難者，得以一元以上三元以下折算一日，易科罰金。」不同。
    故依刑法第二條第一項前段規定，本件自應適用裁判時之法律即修正後刑法第四
    十一條第一項前段之規定，諭知被告二人易科罰金之折算標準，併此敘明。又被
    告丁○○前未曾受有期徒刑以上刑之宣告，有台灣台中地方法院檢察署刑案資料
    查註紀錄表及台灣高等法院被告全國前案紀錄表各一紙可按，其因丈夫甲○○與
    丙○○發生衝突，一時失控，偶罹刑典，經此偵審程序及刑之宣告後，應知戒慎
    ，信無再犯之虞，本院因認所宣告之刑以暫不執行為適當，併予宣告緩刑二年，
    用啟自新。
據上論斷，應依刑事訴訟法第二百九十九條第一項前段，刑法第二條第一項前段、第
二十八條、第二百七十七條第一項、第四十一條第一項前段、第七十四條第一款，罰
金罰鍰提高標準條例第一條前段、第二條，判決如主文。
中      華      民      國    九十      年     十二     月      五      日
                              臺灣臺中地方法院刑事第三庭
                                  審判長法  官  唐 光 義
                                        法  官  黃 峻 隆
                                        法  官  黃 炫 中
右正本證明與原本無異。
如不服本判決，應於判決送達後十日內向本院提出上訴狀，上訴於臺灣高等法院臺中
分院( 須附繕本 )。
                                        書記官
中      華      民      國    九十      年     十二     月      六      日
附錄論罪法條
刑法第二百七十七條第一項
傷害人之身體或健康者，處三年以下有期徒刑、拘役或一千元以下罰金。
犯前項之罪因而致人於死者，處無期徒或七年以上有期徒刑，致重傷者，處三年以上
十年以下有期徒刑。


司法院資訊處製作；財團法人民間司法改革基金會備份。
